Inventaris van het archief van de Nederlandse diplomatieke vertegenwoordiging in Polen, (1946) 1975-2013, (1946) 1975-2013
Nationaal Archief, Den Haag
- Ambassade Warschau (Polen), A
  - Economische Zaken (EZ), A.3
    - Infrastructuur, A.3.08
      - Scheepvaartaangelegenheden van Polen, 1974 - 1998; 352-360; 1 pak, 7 omslagen en 1 stuk
        - Bijeenkomsten van de Nederlands-Poolse Commissie Scheepvaart (Gemengde Commissie Scheepvaart) 1995 - 1997, 359; omslag
        - Zeescheepvaart en havenontwikkeling in Polen 1996 - 1998, 360; omslag
      - Aangelegenheden met betrekking tot het wegverkeer en wegvervoer van, naar en in Polen, 1975 - 2005; 361-373; 3 pakken en 10 omslagen
        - Totstandkoming van wegverkeersovereenkomsten tussen Nederland en Polen 1975 - 1984, 361; pak
        - Bijeenkomsten van de Gemengde Commissie Wegvervoer Nederland - Polen 1991 - 2005, 362; pak
        - Gesprekken met de verantwoordelijke ministers van Polen over het wegvervoer Polen - Nederland 1993 - 1994, 363; omslag
        - De aanleg van autosnelwegen 1994 - 1998, 364; pak
        - Regelingen en bepalingen inzake het wegverkeer tussen Nederland en Polen 1994 - 1998, 365; omslag
        - Nieuwe Poolse wet voor het internationale goederenvervoer over de weg 1995 - 1997, 366; omslag
        - Grensproblemen van Polen met omringende landen 1995 - 1998, 367; omslag
        - Kwestie inzake de gang van zaken rond de prekwalificatie van en concessies aan consortia voor het aanleggen van een autosnelwegennet in Polen 1995 - 1998, 368; omslag
        - Transportsector in het algemeen en transportbetrekkingen 1995 - 1998, 369; omslag
        - Wegenbelasting, eurovignet, tolvignet en transitobelasting 1995 - 1998, 370; omslag
        - Transportproblematiek tussen Nederland en Polen 1995 - 1999, 371; omslag
        - Internationaal goederenvervoer over de weg 1996 - 1998, 372; omslag
        - Invoerheffing brandstof 2000 - 2003, 373; omslag
      - Het voorbereiden van een bezoek van een Rotterdamse delegatie aan Polen van 17 - 20 april 1979 in het kader van de totstandkoming van een overeenkomst tussen Rotterdam en de Gdansk-Gdynia Sea Ports Corporation, 374; omslag
      - Havenstudieproject in Polen onder verantwoordelijkheid van de Wereldbank, 1992 - 1993; 375; omslag
    - Milieu en ruimtelijke ordening, A.3.09
      - Maatregelen van Polen met betrekking tot de bestrijding van de milieuverontreiniging, 1975 - 1984; 376-377; 1 pak en 1 omslag
        - 1975 - 1979, 376; pak
        - 1979 - 1984, 377; omslag
      - Ondertekening door Polen van het milieuprotocol van het Antarcticaverdrag, 1986 - 1994; 378; omslag
      - Het coördineren van de Nederlandse hulp aan Polen op het gebied van het milieu, 1990 - 1992; 379; pak
      - Memorandum of Understanding (MOU) Waterbeheer tussen Nederland en Polen, 1995 - 1998; 380; omslag
      - Memorandum of Understanding tussen Nederland en Polen inzake Joint Implementation projecten op milieugebied, 1997 - 2004; 381; pak
      - Vergadering van de 25e bijeenkomst van de Antarctic Treaty Consultive Meeting (ATCM) te Warschau van 10 - 20 september 2002, 1999 - 2003; 382; omslag
      - Ratificatie door Polen van het Kyoto Protocol in het kader van de klimaatbeheersing, 2001 - 2004; 383; omslag
      - Asbestproblematiek op het schip ss Rotterdam in verband met de renovatie in de haven van Gdansk, 2006 - 2008; 384; pak
    - Openbare financiën, A.3.10
      - Begrotingsaangelegenheden van Polen, 1975 - 2006; 385-386; 2 omslagen
        - 1975 - 1984, 385; omslag
        - 2001 - 2006, 386; omslag
      - Onderhandelingen tussen Nederland en Polen over de Nederlandse kredietverlening aan Polen, 1976 - 1983; 387; omslag
      - Problematiek met betrekking tot de buitenlandse schuld van Polen, 1976 - 1984; 388; omslag
      - Het voorbereiden, sluiten en herzien van de overeenkomst tussen Nederland en Polen tot het vermijden van dubbele belasting en het voorkomen van het ontgaan van belasting met betrekking tot belastingen naar het inkomen en naar het vermogen, 1979 - 2003; 389-391; 1 pak en 2 omslagen
        - 1979 - 1982, 389; omslag
        - 2001 - 2002, 390; pak
        - 2003, 391; omslag
      - Onderhandelingen in de Club van Parijs met betrekking tot de totstandkoming van een internationale regeling voor de schuldenkwestie van Polen, 1989 - 1990; 392; omslag
      - Het aannemen van de Wet op de Importbelasting door het Poolse parlement van Polen, 1992- 1993; 393; omslag
      - Onderhandelingen tussen Polen en de Nederlandse Antillen met betrekking tot het sluiten van een belastingverdrag, 2006 - 2009; 394; omslag
    - Productie, consumptie en handel, A.3.11
      - Schaarste in de voedselvoorziening in Polen, 1975 - 1982; 395; omslag
      - Compensatietransacties van Polen en de ontwikkelingen in Polen in de Oost- en West-Europese handelsbetrekkingen, 1975 - 1984; 396; pak
      - Onderhandelingen tussen Polen en de Europese Gemeenschap (EG) met betrekking tot geschillen over visserijgrenzen, 1976 - 1978; 397; omslag
      - Visserijaangelegenheden van Polen, 1976 - 1983; 398; omslag
      - Ontwikkelingen in de buitenlandse handel van Polen, 1976 - 1984; 399; omslag
      - Aangelegenheden met betrekking tot de landbouw en de voedselvoorziening in Polen, 1977 - 1984; 400; omslag
      - Het voorbereiden en sluiten van de Veterinaire Overeenkomst tussen Nederland en Polen, 1977 - 1984; 401; omslag
      - Het voorbereiden en sluiten van de Fytosanitaire Overeenkomst tussen Nederland en Polen, 1978 - 1980; 402; omslag
      - Bezoeken van delegaties van het Nederlands Centrum voor Handelsbevordering (NCH) aan Polen, 1978 - 1984; 403-405; 2 omslagen en 1 stuk
        - Bezoek van 18 - 21 december 1977 1978, 403; omslag
        - Bezoek van 23 april 1980 1980, 404; stuk
        - Bezoek van 6 - 9 maart 1984 1984, 405; omslag
      - Industriële ontwikkelingen in Polen, 1978 - 1994; 406; omslag
      - Internationaal initiatief tot het oprichten van een kerkelijk landbouwfonds in Polen, 1982 - 1984; 407; omslag
      - Het rapporteren over landbouwaangelegenheden van Polen, 1995 - 1999; 408; omslag
      - Het voornemen van de Poolse regering om importbeperkingen op te leggen op farmaceutische producten en over de Poolse farmaceutische industrie, 1996 - 1997; 409; omslag
      - Staalindustrie in Polen, 1997 - 1999; 410; omslag
      - Herstructurering van de mijnbouwsector in Polen, 1998; 411; omslag
      - Vestiging van het steunpunt Netherlands Business Support Office (NBSO) te Krakau, 2002; 412; pak
    - Regionaal, A.3.12
      - Stand van zaken met betrekking tot het Central European Free Trade Agreement (CEFTA), 1992 - 1997; 413; omslag
    - Technologie en telecommunicatie, A.3.13
      - Telecommunicatie in Polen, 1995 - 1999; 414; omslag
    - Projecten/programma's, A.3.14
      - Afschriften van Matra-KAP contracten, 2005 - 2007; 415; omslag
        Nota bene: Matra (Maatschappelijke Transitie) KAP: Kleine Ambassade Projecten
  - Ontwikkelingssamenwerking (OS), A.4
    - Visie van Polen op het gebied van de ontwikkelingssamenwerking, 1976 - 1977; 416; omslag
    - Ontwikkelingssamenwerking inzake leveringen van grondstoffen aan Polen, 1979; 417; omslag
    - Inzet van Poolse technici en specialisten in ontwikkelingslanden, 1980; 418; omslag
    - Het voeren van overleg met het ministerie inzake de Nederlandse assistentie ten behoeve van een Pools model voor ontwikkelingssamenwerking (OS), 1997 - 1998; 419; omslag
  - Pers- en Culturele Zaken (PCZ), A.5
    - Cultuur, A.5.1
      - Cultureel programma en het cultureel verdrag tussen Nederland en Polen, 1974 - 1984; 420-422; 1 pak en 2 omslagen
        - 1974 - 1976, 420; omslag
        - 1977 - 1983, 421; pak
        - 1984, 422; omslag
      - Cultuurbeleid in Polen, 1992; 423; omslag
      - Het bemiddelen in de voorbereidingen voor het tentoonstellen in Warschau van de reizende COBRA-tentoonstelling van het Stedelijk Museum te Amsterdam, 1994 - 1997; 424; omslag
    - Historie en cultureel erfgoed, A.5.2
      - Het onderhouden van contacten en het uitwisselen van informatie met de Nederlandse Oorlogsgravenstichting, 1967 - 1984; 425; pak
      - Het verlenen van medewerking aan de teruggave van het 'Fokker-Spin 3' vliegtuig aan Nederland, 1974 - 1991; 426-427; 2 omslagen
        - 1974 - 1984, 426; omslag
        - 1985 - 1991, 427; omslag
      - Herdenkingen ter nagedachtenis van de beëindiging van oorlogen en ter nagedachtenis van oorlogsslachtoffers, 1975 - 1984; 428; omslag
      - Het verlenen van medewerking aan het opzetten, inrichten en openen van een permanente Nederlandse expositie over het leven en de vervolging van de Joden in Nederland in voormalig concentratiekamp Auschwitz-Birkenau, 1978 - 1984; 429-430; 2 pakken
        - 1978 - 1980 febr., 429; pak
          Nota bene: Bevat tekeningen
        - 1980 mrt. - 1984, 430; pak
      - Het leveren van een bijdrage aan de oprichting van de Stichting Nederland - Polen, 1978 - 1985; 431; omslag
      - Het leveren van een bijdrage door Nederland aan de restauratie van voormalig concentratiekamp Auschwitz, alsmede correspondentie over de ontwikkelingen rondom een nieuwe gedenksteen voor voormalig concentratiekamp Sobibor, 1984 - 1994; 432; pak
      - Het leveren van een bijdrage door Nederland aan de restauratie van de Joodse begraafplaats te Pyskowice, 1984 - 1996; 433-434; 2 omslagen
        - 1984, 433; omslag
        - 1984 - 1996, 434; omslag
          Nota bene: Bevat kaart
      - Het informeren van het ministerie over de nieuw opgerichte Pools-Nederlandse Vriendschapsvereniging, 1985; 435; omslag
      - Het leveren van een bijdrage door Nederland aan de restauratie van voormalig concentratiekamp Auschwitz, alsmede correspondentie over de ontwikkelingen rondom de voorgenomen bouw van een Karmelietenklooster in Auschwitz, 1985 - 1991; 436; omslag
      - Het beantwoorden van brieven - met behulp van de Oorlogsgravenstichting - van burgers over (Nederlandse) oorlogsgraven in Polen, 1985 - 1998; 437; omslag
      - Het uitwisselen van informatie met het ministerie over Joodse begraafplaatsen in Europa, 1986 - 1998; 438-440; 2 pakken en 1 omslag
        - 1986 - 1988, 438; pak
        - 1989 - 1992, 439; pak
          Nota bene: Bevat foto's en kaarten
        - 1993 - 1998, 440; omslag
      - Onderhoud van Nederlandse oorlogsgraven in Polen, 1986 - 2003; 441; pak
      - Het informeren van het ministerie over de stedenband tussen Gdansk en Rotterdam, 1987 - 1990; 442; omslag
      - Bezoek van burgemeester Havermans van Den Haag aan Warschau in het kader van de stedenband tussen Den Haag en Warschau, 1988 - 1989; 443; omslag
      - Herdenking van het 1000-jarig bestaan van Gdansk, 1993 - 1998; 444-445; 2 pakken
        - Het verlenen van medewerking aan de totstandkoming en uitgifte van een Poolse vertaling van het boek 1000 jaar Polen en Nederland van Lucia Thijssen en aan het project Nederlandse bijdrage aan het 1000-jarige bestaan van Gdansk in 1997 1993 - 1998, 444; pak
        - Het uitwisselen van informatie met het ministerie inzake de organisatie van de tentoonstelling '1000 jaar Polen - Nederland' te Gdansk 1994 - 1997, 445; pak
      - Correspondentie met het ministerie over het verzoek van Polen om teruggave van een Pools orgel, aangekocht door het Gemeentemuseum te Den Haag in 1951, alsmede over kanonnen met blazoenen van Poolse koningen gevonden in zee nabij Texel, 1994 - 1996; 446; omslag
      - Het informeren van het Kabinet der Koningin en het ontvangen van informatie van instellingen inzake de oprichting van een museum voor Joodse geschiedenis te Warschau, 1994 - 1997; 447; pak
      - Het beantwoorden van brieven van burgers over het oprichten of restaureren van monumenten in Polen, 1994 - 1998; 448; omslag
      - Het verlenen van medewerking aan de voorbereiding van en deelname aan de 50e herdenking van de bevrijding van Auschwitz, alsmede het verlenen van medewerking aan de beantwoording van vragen van het Tweede Kamerlid J.M. Verspaget, 1994 - 1998; 449; pak
      - Correspondentie met het ministerie en instellingen over voormalige concentratiekampen en over het plaatsen van de Nederlandse gedenksteen in het voormalig concentratiekamp Sobibor, 1995 - 1997; 450; omslag
      - Het verlenen van medewerking aan de organisatie van het festival 'Zeewind in Warschau' in het kader van de culturele uitwisseling tussen Den Haag en Warschau, 1995 - 1997; 451; pak
      - Het leveren van een bijdrage door Nederland aan de restauratie van het voormalig concentratiekamp Auschwitz, het doen van schenkingen door het ministerie van Volksgezondheid, Welzijn en Sport aan het Museum te Auschwitz-Birkenau, alsmede het voorbereiden van bezoeken door Nederlandse regeringsleden aan Auschwitz en het retourneren van het originele treinbord 'Westerbork-Auschwitz' naar het Herinneringscentrum Kamp Westerbork, 1995 - 1998; 452; pak
      - Het ontvangen van het ministerie van partituren van het Nederlandse volkslied 'Wilhelmus van Nassouwe', 1995 - 1998; 453; omslag
        Nota bene: Bevat grammofoonplaat
      - Onthulling op 30 september 1995 en het onderhoud van het monument ter ere van de 1e Poolse Pantser divisie in Warschau, 1995 - 2005; 454; omslag
      - Conferentie 'Weichselmunde Vesting' van 14 - 16 oktober 1999 in het kader van het samenwerkingsproject tussen het ministerie van Onderwijs, Cultuur en Wetenschap (OC&W) en het Historisch Museum te Gdansk, 1996 - 1999; 455; pak
      - Het ondersteunen van het project inzake het openen van een Dom Holenderski (Holland Huis) in Gdansk, 1996 - 2004; 456-459; 3 pakken en 1 omslag
        - 1996 - 1998, 456; pak
        - 1999, 457; pak
        - 2000 - 2006, 458; pak
        - 2002 - 2004, 459; omslag
      - Het meewerken aan de overdracht van archiefbescheiden van Ewa Fiszer aan de Europese Stichting Joris Ivens te Nijmegen, 1998 - 2000; 460; omslag
      - Het behandelen van het verzoek van het Maritiem Museum te Gdansk om verkrijging van het Poolse historische schilderij 'Koning Jan III Sobieski', in handen van Rederij Club Cruise te Barneveld, 1999; 461; omslag
      - Restauratie van de Joodse begraafplaats te Pyskowice, 2000 - 2001; 462; omslag
      - Correspondentie met instellingen over aangelegenheden met betrekking tot de geschiedenis van en educatie omtrent voormalige concentratiekampen, 2003 - 2006; 463; omslag
    - Liefdadigheid, A.5.3
      - Het meewerken aan het organiseren en uitvoeren van humanitaire hulptransporten naar Polen, 1998 - 2004; 464; pak
      - Correspondentie met personen en instellingen in Nederland en Polen inzake liefdadigheidsaangelegenheden in Polen, 2001 - 2013; 465; omslag
    - Musea, A.5.4
      - Het Nederlands paviljoen voor het Auschwitz-Birkenau museum, 1999 - 2007; 466; omslag
      - Expositie in het Museon te Den Haag in het kader van de museumsamenwerking tussen Nederland en Polen, 2008 - 2011; 467; omslag
    - Onderwijs, A.5.5
      - Het bevorderen van onderwijs in de Nederlandse taal in Polen, 1975 - 1992; 468-469; 1 pak en 1 omslag
        - 1975 - 1983, 468; omslag
        - 1990 - 1992, 469; pak
      - Het rapporteren aan het ministerie over het Europa College Natolin in Warschau, 1999; 470; omslag
        Nota bene: Het Europacollege: is een onafhankelijk universitair instituut dat verschillende Masters (postgraduaat) in gespecialiseerde Europese studies aanbiedt
    - Openbare gezondheidszorg en welzijn, A.5.6
      - Het berichten aan het ministerie over de hervormingen van de gezondheidszorg in Polen, 1990 - 1998; 471; omslag
      - Memorandum of Understanding (MOU) Welzijn en de samenwerking tussen Polen en Nederland op welzijnsgebied, 1992 - 1994; 472; pak
    - Voorlichting, A.5.7
      - Berichtgeving door de Poolse pers over Nederland, 1975 - 1983; 473; omslag
      - Het uitwisselen van informatie met het ministerie over de inhoud en verspreiding van schoolboeken in het kader van het Nederlands-Pools cultureel uitwisselingsprogramma, 1977 - 1981; 474; omslag
      - Het geven van advies aan het ministerie over de accreditatie van Nederlandse journalisten in Polen, 1981; 475; omslag
    - Projecten/programma's, A.5.8
      - Contracten in het kader van het Programma Kleine Projecten (PKP), 2002 - 2007; 476; pak
      - Het meewerken aan de voorbereiding en uitvoering van projecten in het kader van het Programma Kleine Projecten in Polen, 2005; 477-478; 2 omslagen
        - Bezoek van mevrouw Leontien Wiering, directrice van de Nederlandse Dansdagen in Maastricht, aan Polen van 8 tot 13 november 2005 in het kader van de Dutch and Polish dance leaders meeting 2005, 477; omslag
        - Dansnetwerk Polen in het kader van netwerkopbouw ten behoeve van promotie van Nederlandse moderne dans in Polen 2005, 478; omslag
      - Het uitvoeren van en toezicht houden op subsidiëringsprojecten in het kader van het Programma Kleine en Culturele Projecten (NON-ODA), 2006 - 2013; 479-489; 11 omslagen
        Nota bene: NON-ODA: non official development aid
        - De start van een nieuw wetenschappelijk tijdschrift onder de titel Werkwinkel 2006, 479; omslag
        - Rembrandt and his competitors (Rembrandttentoonstelling) van 24 mei tot 27 augustus 2006 in het Miedzynarodowe Centrum Kultury te Krakow 2006, 480; omslag
        - EU dag van de talen 2008, 481; omslag
        - Comenius zomercursus 2009, 482; omslag
        - J.S. Bach's "St. Matthew Passion" 2009 - 2010, 483; omslag
        - Jazzowa jesien - unfinished company 2010, 484; omslag
        - Przetwory recycles 5th issue 2010 - 2012, 485; omslag
        - Film joodse gemeente 2011, 486; omslag
        - Bezoek aan drie Nederlandse professionals bij het Polish Dance Platform 2012 2012, 487; omslag
        - Po Holendersku w Warszawie wczoraj i dzis exhibition 2012, 488; omslag
        - Moving Type - International exhibition of moving typography 2012 - 2013, 489; omslag
    - Religie, A.5.9
      - Correspondentie met het ministerie over de verhoudingen tussen de staat en de kerk in Polen, 1975 - 2004; 490-493; 4 omslagen
        - 1975 - 1983, 490; omslag
        - 1975 - 1984, 491; omslag
        - 1979 - 1982, 492; omslag
        - 1985 - 2004, 493; omslag
      - Bezoeken van paus Johannes Paulus II aan Polen, 1978 - 1999; 494-496; 3 omslagen
        - Bezoek van 2 - 10 juni 1979 1978 - 1983, 494; omslag
        - Bezoek van 16 - 23 juni 1983 1983, 495; omslag
        - Bezoek van 5 - 17 juni 1999 1999, 496; omslag
      - Gesprek van de ambassadeur met de Poolse primaat monseigneur Glemp over onder andere de relatie tot de kerk, 1980 - 1981; 497; omslag
      - Correspondentie met het ministerie en instellingen over de restauratie van het altaar Abraham van den Blocke in de Sint Janskerk te Gdansk, 1993 - 1997; 498; pak
  - Politieke Zaken (PZ), A.6
    - Belangenbehartiging, A.6.01
      - Het organiseren en uitvoeren van de belangenbehartiging ten behoeve van Israël in Polen, 1967 - 1990; 499-501; 3 omslagen
        - 1967, 499; omslag
        - 1975 - 1984, 500; omslag
        - 1985 - 1990, 501; omslag
      - Het kenbaar maken dat de belangen van Suriname behartigd worden door Nederland, 1975 - 1982; 502; omslag
      - Het kenbaar maken dat de belangen van Luxemburg in Polen tijdelijk behartigd worden door Nederland, 1982 - 1983; 503; omslag
      - Het uitvoeren van de belangenbehartiging van Luxemburg, 1994 - 2008; 504; omslag
    - Bezoeken, A.6.02
      - Het voorbereiden en ondersteunen van bezoeken van Nederlandse Kamerleden en ambtelijke missies aan Polen, 1975 - 1982; 505-506; 1 pak en 1 omslag
        - Diverse Kamerleden en ambtenaren 1975 - 1982, 505; pak
        - Diverse Kamerleden 1979 - 1981, 506; omslag
      - Het voorbereiden en nabeschouwen van bezoeken van Nederlandse regeringspersonen aan Polen, 1975 - 2008; 507-546; 20 pakken en 20 omslagen
        - Bezoek van minister van Buitenlandse Zaken H.M. van der Stoel van 14 - 16 oktober 1975 1975, 507; pak
        - Bezoek van minister van Economische Zaken R.F.M. Lubbers van 26 - 28 november 1976 1975 - 1977, 508; omslag
        - Bezoek van minister van Landbouw en Visserij A.P.J.M.M. van der Stee van 29 mei - 1 juni 1978 1978, 509; omslag
        - Bezoek van minister-president A.A.M. van Agt en minister van Buitenlandse Zaken Ch.A. van der Klauw van 19 - 22 september 1979 1978 - 1979, 510; pak
        - Bezoek van staatssecretaris van Economische Zaken K.H. Beyen van 18 - 21 juni 1981 1981, 511; omslag
        - Bezoek van minister van Buitenlandse Zaken H. van den Broek van 6 - 8 maart 1990 1989 - 1990, 512; omslag
        - Bezoek van minister van Verkeer en Waterstaat J.R.H. Maij-Weggen van 30 november - 2 december 1992 1991 - 1993, 513; pak
        - Bezoek van minister-president R.F.M. Lubbers en minister van Buitenlandse Zaken H. van den Broek van 29 - 30 september 1992 1992, 514; pak
        - Bezoek van minister van Verkeer en Waterstaat A. Jorritsma van 11 -13 april 1995 1994 - 1995, deel 1, 515; omslag
        - Bezoek van minister van Verkeer en Waterstaat A. Jorritsma van 11 -13 april 1995 1994 - 1995, deel 2, 516; pak
        - Bezoek van minister van Verkeer en Waterstaat A. Jorritsma van 11 -13 april 1995 1994 - 1995, deel 3, 517; pak
        - Bezoek van minister van Justitie W. Sorgdrager van 2 - 5 september 1996 1995 - 1996, 518; omslag
        - Bezoek van staatssecretaris van Buitenlandse Zaken M. Patijn van 9 - 10 oktober 1996 1995 - 1996, 519; pak
        - Bezoek van staatssecretaris van Sociale zaken en werkgelegenheid R.L.O. Linschoten van 24 - 26 september 1995 1995 - 1996, 520; omslag
        - Bezoek van staatssecretaris van Verkeer en Waterstaat J.M. de Vries van 8 - 9 februari 1999 1999, 521; omslag
        - Bezoek van minister van Defensie F.H.G. de Grave van 13 - 15 april 1999 en van 5 - 6 september 2000 1999 - 2000, 522; omslag
        - Bezoek van minister van Volkshuisvesting, Ruimtelijke Ordening en Milieubeheer (VROM) J. Pronk en staatssecretaris van Buitenlandse Zaken D.A. Benschop in juni 2000 2000, 523; omslag
        - Bezoek van minister van Volkshuisvesting, Ruimtelijke Ordening en Milieubeheer (VROM) J. Pronk in januari 2000 2000, 524; omslag
        - Bezoek van staatssecretaris van Onderwijs, Cultuur en Wetenschappen (OCW) R. van der Ploeg in juni 2000 2000, 525; omslag
        - Bezoek van minister van Financiën G. Zalm van 22 mei 2001 2001, 526; pak
        - Bezoek van staatssecretaris van Buitenlandse Zaken D.A. Benschop op 29 mei 2001 2001, 527; pak
        - Bezoek van staatssecretaris van Defensie H.A.L. van Hoof van 16 - 17 mei 2001 2001, 528; omslag
        - Bezoek van staatssecretaris van Economische Zaken G. Ybema van 20 - 23 mei 2001 2001, deel 1, 529; pak
        - Bezoek van staatssecretaris van Economische Zaken G. Ybema van 20 - 23 mei 2001 2001, deel 2, 530; pak
        - Bezoek van minister van Economische Zaken A. Jorritsma van 12 - 14 februari 2002 2001 - 2002, 531; pak
        - Bezoek van minister van Landbouw, Natuurbeheer en Visserij L.J. Brinkhorst van 9 en 10 april 2002 2002, 532; omslag
        - Voorgenomen bezoek van minister van Staat H.A.F.M.O. van Mierlo 2002, 533; omslag
        - Bezoek van staatssecretaris van Economische Zaken G. Ybema van 4 - 6 juni 2002 2002, deel 1, 534; pak
        - Bezoek van staatssecretaris van Economische Zaken G. Ybema van 4 - 6 juni 2002 2002, deel 2, 535; omslag
        - Bezoek van minister van Buitenlandse Zaken J.G. de Hoop Scheffer op 6 oktober 2003 2003, 536; pak
        - Bezoek van minister-president J.P. Balkenende van 27 en 28 oktober 2003 2003, 537; pak
        - Bezoek van minister van Economische Zaken L.J. Brinkhorst van 27 en 28 april 2004 2004, 538; omslag
        - Bezoek van minister van Verkeer en Waterstaat K.M.H. Peijs van 28 en 29 januari 2004 2004, 539; pak
        - Bezoek van minister-president J.P. Balkenende aan Gdansk op 31 Augustus 2005 2005, 540; omslag